# 关于培训费

提问人：709046552 时间：2019-03-26 11:20:38
陈版，甲公司是一家培训机构， 9 月 1 日收到学员交来培训费 20000 元，培训期间为 10 月 1 日-12 月 31 日，如果学员对培训课程不满意开课40 天后可以全额退学费，超过 40 天则按上课天数计费，按照尚未上课的天数退学费，学员 12 月 10 日退款，甲公司办理了退款手续，请问，甲公司收入何时确认？
退款时候如何处理？

回答人：chenyiwei
主帖中所述的情况，首先这是提供劳务，因此需在提供劳务过程中按完工进度（履约进度）逐步确认收入；其次又是一项附有退货权的销售业务。将这两者结合起来，基本的核算原则如下：
1 、收到学员预交款时，首先结合历史经验合理、谨慎地估计在开课 40 天内要求退费的比例和影响金额，将其确认为其他应付款或预计负债。
2 、剩余部分作为预收账款，按照培训进度在培训期间逐步确认收入。
3 、资产负债表日，需根据最新发展变化情况对预计 40 天内退费比例及其影响金额进行重新复核，必要时进行会计估计变更处理。

提问人：709046552 时间：2019-03-26 22:08:26
可不可以这么处理假设一个月 30 天：
1 、收到学费时候，借：银行存款 贷：预收账款 20000/9050 预计负债20000/9040
2 、 10 月末 借预收账款20000/9030 贷主营业务收入20000/9030 3 、 11 月末 借预收账款20000/9020 预计负债20000/9010 贷主营业务收入
3 、 12 月 10 日退款借预计负债 20000/9030 贷主营业务收入20000/9010 银行存款20000/90*20

回答人：chenyiwei
不恰当，预计负债仅针对 40 天内要求全部退费的部分计提， 40 天后只退回未上课天数对应的部分，此时的退费金额已包含在预收账款中了，无需单独确认预计负债。